【裁判字號】    89,訴,160
【裁判日期】    890425
【裁判案由】    違反毒品危害防制條例
【裁判全文】
臺灣新竹地方法院刑事判決                          八十九年度訴字第一六０號
    公  訴  人  臺灣新竹地方法院檢察署檢察官
    被      告  甲○○
右列被告因違反毒品危害防制條例案件，經檢察官提起公訴（八十九年度毒偵字第一
九一、二一三、五八八號），本院判決如左：
    主  文
甲○○連續施用第一級毒品，累犯，處有期徒刑捌月，扣案之海洛因毒品貳包（淨重
共壹點捌壹公克，含包裝重貳點陸貳公克）沒收並銷燬；注射針筒貳支、美娜水陸瓶
、分裝匙貳支均沒收。又連續施用第二級毒品，累犯，處有期徒刑肆月，扣案之安非
他命毒品貳包（毛重分別為零點貳公克、零點參公克）沒收並銷燬。主刑部份應執行
有期徒刑拾月。
    事  實
一、甲○○前因違反肅清煙毒條例案件，經本院判處有期徒刑伍年確定，於民國（下
    同）八十一年九月十八日入監執行，刑期期滿日為八十六年八月二十六日，嗣於
    八十三年八月二日假釋出獄，假釋期滿，未被撤銷假釋而執行完畢。又因施用毒
    品案件，經本院以八十七年度毒聲字第七三四號裁定送觀察、勒戒後，認無繼續
    施用毒品之傾向，經臺灣新竹地方法院檢察署檢察官於八十七年十月二十三日以
    八十七年度偵字第六八二二號處分不起訴確定。甲○○又於前開不起訴處分後五
    年內之八十八年間，復因第二次犯施用第一級毒品海洛因與第二級毒品安非他命
    案件，經本院以八十八年度毒聲字第四五四號裁定送觀察勒戒後，認有繼續施用
    毒品傾向，而經本院以毒聲字第八九八號裁定送強制戒治。於八十八年十月間停
    止戒治出所並付保護管束。仍不知悔改，甲○○又基於概括犯意，自八十八年十
    月間前案停止戒治後某時點起至八十九年二月十日某時點止，先後多次在新竹市
    ○○路三八一號住處，以將第一級毒品海洛因混和美娜水後以注射針筒注射入體
    內之方式施用第一級毒品；另基於概括犯意，自八十八年十月間前案停止戒治後
    某時點起至八十九年二月十日某時點止，先後多次在新竹市○○路三八一號住處
    ，以將第二級毒品置於鋁箔紙上，再以火燒烤，使生煙霧後以口鼻吸入之方式施
    用第二級毒品。嗣於八十九年一月二十一日十四時十五分許，在新竹市○○路一
    鄰牛埔路三八一號住處為警採尿送驗呈安非他命陽性反應而查獲，並扣得安非他
    命零點二公克（八十九年度毒偵字第一九一號）；又於八十九年一月二十三日十
    三時三十分許，，在新竹市○○路四一四號前，為警查獲經採尿送驗呈海洛因陽
    性反應而查獲，並扣得安非他命零點三公克、注射針筒一支、美娜水四瓶、海洛
    因零點四公克（八十九年度毒偵字第二一三號）；又於八十九年二月十日九時三
    十分許，在新竹市○○路○段世外桃園ＫＴＶ前查獲，為警採尿送驗呈安非他命
    陽性反應而查獲；，並扣得其所有海洛因毒品毛重四點一公克、及供其注射海洛
    因毒品所用之注射針筒一支、分裝匙二支、美娜水二瓶（八十九年度毒偵字第五
    八八號）。
二、案經新竹市警察局第一分局、第三分局分別報請臺灣新竹地方法院檢察署檢察官
    偵查起訴。
    理  由
一、訊據被告甲○○對於右揭施用第一級、第二級毒品之犯行已坦承不諱，且有扣案
    之安非他命、注射針筒、美娜水、海洛因、分裝匙可證。此外被告於上開時間被
    查獲時，經警採其尿液送鑑驗之結果，確呈安非他命及海洛因陽性反應，有新竹
    市衛生局八十九年二月十四日竹市衛六字第一八０一號、新竹市衛生局八十九年
  二月一日竹市衛六字第一四０三號、新竹市衛生局八十九年一月二十六日竹市衛
    六字第一０五九號尿液檢驗單在卷可稽；而上開扣案之白色粉末經送鑑驗確係海
    洛因毒品，有法務部調查局鑑定通知書在卷足憑。再查被告因施用毒品案件，經
    本院以八十七年度毒聲字第七三四號裁定送觀察、勒戒後，認無繼續施用毒品之
    傾向，經臺灣新竹地方法院檢察署檢察官於八十七年十月二十三日以八十七年度
    偵字第六八二二號處分不起訴確定。甲○○又於前開不起訴處分後五年內之八十
    八年間，復因第二次犯施用第一級毒品海洛因與第二級毒品安非他命案件，經本
    院以八十八年度毒聲字第四五四號裁定送觀察勒戒後，認有繼續施用毒品傾向，
    而經本院以毒聲字第八九八號裁定送強制戒治。於八十八年十月間停止戒治出所
    並付保護管束，有不起訴處分書及裁定書在卷可稽；罪證明確，被告上開施用第
    一級、第二級毒品之犯行洵堪認定。
二、核被告甲○○所為，係犯毒品危害防制條例第十條第一項、第二項之罪。被告施
    用海洛因毒品及施用安非他命前、後之持有海洛因、安非他命之低度行為，應分
    別為其施用第一級毒品、第二級毒品之高度行為所吸收，不另論罪。被告所為數
    施用海洛因、安非他命毒品行為，時間緊接，所犯罪名相同，顯係基於概括之犯
    意為之，為連續犯，爰依刑法第五十六條之規定分別以一罪論，並加重其刑。被
    告前因違反肅清煙毒條例案件，經本院判處有期徒刑伍年確定，於八十一年九月
    十八日入監執行，刑期期滿日為八十六年八月二十六日，嗣於八十三年八月二日
    假釋出獄，假釋期滿，未被撤銷假釋而執行完畢，此有本院被告全國前案紀錄表
    在卷足憑，其於有期徒刑執行完畢後五年以內再犯本件有期徒刑以上之罪，為累
    犯，依刑法第四十七條規定遞加重其刑。爰審酌被告犯罪之動機、目的、手段、
    犯罪所生之危害、犯罪後之態度等一切情狀，分別量處如主文所示之刑，並定其
    應執行之刑。扣案之海洛因毒品壹包（淨重一點八一公克、含包裝重二點六二公
    克）、安非他命零點五公克，應依毒品危害防制條例第十八條第一項前段宣告沒
    收並銷燬；注射針筒二支、美娜水六瓶、分裝匙二支，係被告所有且供其施用海
    洛因、安非他命毒品所用，爰依刑法第三十八條第一項第二款宣告沒收。
據上論斷，應依刑事訴訟法第二百九十九條第一項前段，毒品危害防制條例第十條第
一項、第二項、第十八條第一項，刑法第十一條前段、第五十六條、第四十七條、第
五十一條第五款、第三十八條第一項第二款，判決如主文。
中    華    民    國      八十九      年      四      月    二十五      日
                             台灣新竹地方法院刑事第一庭
                                 法  官  謝  慧  敏
右正本證明與原本無異。
如不服本判決，應於判決送達後十日內向本院提出上訴狀( 應附繕本 )，上訴於
臺灣高等法院。
                                 書記官  龔  紀  亞
中    華    民    國      八十九      年      四      月    二十五      日


司法院資訊處製作；財團法人民間司法改革基金會備份。
